【裁判字號】    98,易緝,10
【裁判日期】    980211
【裁判案由】    加重竊盜
【裁判全文】
臺灣臺中地方法院刑事判決              98年度易緝字第10號
公  訴  人  臺灣臺中地方法院檢察署檢察官
被      告  乙○○
                    號
                    現於臺中監獄臺中分監
上列被告因竊盜案件，經檢察官提起公訴（97年度偵字第2498號
），本院判決如下：
    主    文
乙○○共同犯攜帶兇器竊盜罪，累犯，處有期徒刑柒月。
    犯罪事實及理由
一、乙○○前因竊盜案件，經臺灣花蓮地方法院以95年度花簡字
    第690號判處有期徒刑3月確定，於民國96年2月22日執行完
    畢出監。乙○○與簡宏儒 (業另行審結)共同基於意圖為自
    己不法所有之犯意聯絡，於97年1月15日下午4時許，由簡宏
    儒騎乘腳踏車與乙○○步行在臺中市○○街上，行經康樂街
    31-1號之「臺灣臺中地方法院宿舍」後方，見該處之後門未
    上鎖而心生歹念，乙○○與簡宏儒一同進入屋內，並利用該
    屋原有之足供兇器使用之螺絲起子1支，以拆卸方式竊得大
    門鋁門窗2扇。嗣於同日下午6時許，適黃義明在上址，發覺
    乙○○及簡宏儒正要搬運前開鋁門窗離去，向前追問並當場
    逮捕簡宏儒，報警處理而查獲上情。
二、本案檢察官、被告乙○○並未就卷內證據資料之證據能力有
    所爭執，且迄於言詞辯論終結前，均未主張有刑事訴訟法第
    159條第1項不得為證據之情形，是應認已同意卷內證據均得
    作為證據，且經本院審酌後，認無不適當之情形，應認本案
    調查之卷內證據均有證據能力，合先敘明。
三、前揭犯罪事實，業據被告乙○○坦承不諱，核與共犯簡宏儒
    供述情節相符，並據證人黃義明、甲○○證述屬實，復有贓
    物認領保管單1紙及照片14張在卷可參，被告之自白堪認與
    事實相符，事證明確，被告犯行，堪以認定。
四、按所謂兇器，其種類並無限制，凡客觀上對於人之生命、身
    體、安全構成威脅，具有危險性之兇器均屬之，且祇須行竊
    時攜帶此種具有危險性之兇器為已足，並不以攜帶之初有行
    兇之意圖為必要（最高法院79年台上字第5253號判例參照）
    ，查被告就所攜持以行竊之螺絲起子係金屬材質，堪以拆卸
    門窗，足見其質地甚堅，足對人之生命、身體、安全構成威
    脅，堪認客觀上具危險性。核被告所為，係犯刑法第321 條
    第1項第3款之加重竊盜罪。被告與簡宏儒間有犯意之聯絡，
    行為之分擔，均為共同正犯。被告有前揭刑案執行完畢之情
    形，此有台灣台中地方法院檢察署刑案資料查註紀錄表、台
    灣高等法院被告全國前案紀錄表各1份在卷可按，其受有期
    徒刑之執行完畢後，5年內故意再犯本案有期徒刑以上之罪
    ，為累犯，應依刑法第47條第1項規定加重其刑。爰審酌被
    告素行不佳，有數次竊盜之前案紀錄，此有前揭前案紀錄表
    可參，所竊取之物價值非鉅，業由被害人領回，犯後坦承犯
    行等一切情狀，量處如主文所示之刑。被告係屬累犯，所為
    不符刑法第七十四條第一項緩刑之要件，是被告求予緩刑與
    法不合，併予敘明。
據上論斷，應依刑事訴訟法第二百九十九條第一項前段，刑法第
二十八條、第三百二十一條第一項第三款、第四十七條第一項，
判決如主文。
中    華    民    國    98    年    2     月    11    日
                        刑事第14庭  法  官  郭書豪
以上正本證明與原本無異。
如不服本判決，應於收受送達後10日內向本院提出上訴書狀（應
敘述具體理由並附繕本）。
上訴書如未敘述理由，應於上訴期間屆滿後20日內補提理由書於
本院。
                                    書記官  陳美虹
中    華    民    國    98    年    2     月    11    日
所犯法條：
中華民國刑法第321條第1項第3款
犯竊盜罪而有左列情形之一者，處六月以上、五年以下有期徒刑
：
一、於夜間侵入住宅或有人居住之建築物、船艦或隱匿其內而犯
    之者。
二、毀越門扇、牆垣或其他安全設備而犯之者。
三、攜帶兇器而犯之者。
四、結夥三人以上而犯之者。
五、乘火災、水災或其他災害之際而犯之者。
六、在車站或埠頭而犯之者。


司法院資訊處製作；財團法人民間司法改革基金會備份。
